臺灣臺北地方法院刑事判決　
111年度易字第316號
公  訴  人  臺灣臺北地方檢察署檢察官
被      告  徐仕豪




上列被告因竊盜案件，經檢察官提起公訴（111年度偵字第8711
號、第8867號），被告於本院準備程序中就被訴事實為有罪之陳
述，由本院獨任法官改依簡式審判程序審理後，茲判決如下：
    主  文
徐仕豪犯如附表各編號「罪名、宣告刑及沒收」欄所示之罪，各
處如附表各編號「罪名、宣告刑及沒收」欄所示之刑及沒收之諭
知。應執行有期徒刑柒月，如易科罰金，以新臺幣壹仟元折算壹
日。
    事  實
一、徐仕豪意圖為自己不法之所有，而基於竊盜之犯意，先後於
    附表所示時間，在附表所示地點，徒手竊取附表所示財物得
    逞。嗣經調閱相關監視器畫面發現徐仕豪行竊身影，始循線
    查悉上情。
二、案經錢櫃企業股份有限公司、朱亭翰分別訴由臺北市政府警
    察局刑事警察大隊、萬華分局報告臺灣臺北地方檢察署檢察
    官偵查起訴。
    理  由
一、按除被告所犯為死刑、無期徒刑、最輕本刑為3年以上有期
    徒刑之罪或高等法院管轄第一審案件者外，於第一次審判期
    日前之準備程序進行中，被告先就被訴事實為有罪之陳述時
    ，審判長得告知被告簡式審判程序之旨，並聽取當事人之意
    見後，裁定進行簡式審判程序，刑事訴訟法第273條之1第1
    項定有明文。本件被告所犯係死刑、無期徒刑、最輕本刑為
    3年以上有期徒刑以外之罪，其於準備程序中就被訴事實為
    有罪之陳述，經本院告知簡式審判程序之旨，並聽取公訴人
    及被告之意見後，認宜進行簡式審判程序，爰依上開規定裁
    定行簡式審判程序。
二、訊據被告徐仕豪就上揭犯罪事實，於本院準備程序及審理時
    均坦承不諱，核與證人即被害人張仕羿證人即告訴人朱亭翰
    、證人及告訴代理人吳長恩於警詢時之證述情節大致相合（
    見他卷第21至23頁、第29至31頁；偵一卷第37至39頁、第49
    至51頁；偵二卷第85至87頁、第93至95頁），復有監視器錄
    影畫面翻拍照片、錢櫃KTV櫃檯現金結算表在卷可按（他卷
    第27頁、第35至39頁、第42頁、第51至57頁；偵一卷第29至
    34頁；偵二卷第47至58頁、第67至68頁、第77至83頁、第96
    頁），足認被告之自白與事實相符。本件事證明確，被告犯
    行均堪以認定，應依法論科。
三、論罪科刑
  ㈠核被告所為，均係犯刑法第320條第1項之竊盜罪。被告所犯
    上開8次犯行間，犯意各別，行為互殊，應予分論併罰。
　㈡被告前因竊盜等案件，經臺灣士林地方法院以109年度聲字第
    1277號裁定定應執行刑為有期徒刑10月確定，嗣與他案罪刑
    接續執行，甫於110年9月19日縮刑期滿執行完畢等事實，有
    臺灣高等法院被告前案紀錄表1份附卷可稽，其於有期徒刑
    執行完畢後，5年以內故意再犯本案有期徒刑以上之罪，為
    累犯，應依刑法第47條第1項之規定加重其刑。至司法院釋
    字第775號解釋，依解釋文及理由之意旨，係指構成累犯者
    ，不分情節，一律加重最低本刑，於不符合刑法第59條所定
    要件之情形下，致生行為人所受之刑罰超過其所應負擔罪責
    之個案，不符罪刑相當原則、比例原則。於此範圍內，在修
    正前，為避免發生上述罪刑不相當之情形，法院就該個案應
    裁量是否加重最低本刑；依此，該解釋係指個案應量處最低
    法定刑、又無法適用刑法第59條在內減輕規定之情形，法院
    應依此解釋意旨裁量不予加重最低本刑（最高法院108年度
    台上字第338號判決意旨參照）。查本件依被告構成累犯及
    犯罪之情節，並無上開情事，自仍有累犯加重其刑規定之適
    用，併此敘明。
　㈢爰審酌被告不思正當途徑，反以竊取他人財物之方式，滿足
    自己所需，法治觀念顯有偏差；兼衡其素行、自陳國中畢業
    之智識程度、入監前從事防水工程、日薪1,200元及無須撫
    養家人之家庭經濟狀況（見本院卷第119頁）、竊取財物之
    種類及價值、犯罪動機及目的、犯罪手段尚屬平和、坦承犯
    行之態度、與被害人無特別關係、迄未與被害人和解等一切
    情狀，分別量處如主文所示之刑，並各諭知易科罰金之折算
    標準，併定其應執行刑及易科罰金之折算標準如主文所示。
四、末按犯罪所得，屬於犯罪行為人者，沒收之；前二項之沒收
    ，於全部或一部不能沒收或不宜執行沒收時，追徵其價額，
    刑法第38條之1第1項本文、第3項定有明文。查，被告所竊
    如附表編號1至8所示財物，分係其於如附表編號1至8所示犯
    刑之犯罪所得，均未扣案，仍應依刑法第38條之1第1項本文
    規定沒收之，於全部或一部不能沒收或不宜執行沒收時，依
    同條第3項規定，追徵其價額。
據上論斷，應依刑事訴訟法第273條之1第1項、第299條第1項前
段，判決如主文。
本案經檢察官陳建宏提起公訴、檢察官葉芳秀到庭執行職務。
中　　華　　民　　國　　111 　年　　6 　　月　　30　　日
                  刑事第十一庭  法　官　 吳玟儒
上正本證明與原本無異。 
如不服本判決應於收受送達後20日內向本院提出上訴書狀，並應
敘述具體理由；其未敘述上訴理由者，應於上訴期間屆滿後20日
內向本院補提理由書（均須按他造當事人之人數附繕本）「切勿
逕送上級法院」。告訴人或被害人如對於本判決不服者，應具備
理由請求檢察官上訴，其上訴期間之計算係以檢察官收受判決正
本之日期為準。 因疫情而遲誤不變期間，得向法院聲請回復原
狀。
                                書記官   徐維辰
中　　華　　民　　國　　111 　年　　7 　　月　　4 　　日
附錄本案論罪科刑法條全文：
中華民國刑法第320條
意圖為自己或第三人不法之所有，而竊取他人之動產者，為竊盜
罪，處5年以下有期徒刑、拘役或50萬元以下罰金。
意圖為自己或第三人不法之利益，而竊佔他人之不動產者，依前
項之規定處斷。
前二項之未遂犯罰之。
附表：
編號 行為時間 行為地點 行為手法 竊取財物 卷證頁數 罪名、宣告刑及沒收 1 111年1月9日5時30分許 位於臺北市○○區○○街0段00巷0號之夾娃娃機店 見被害人張仕羿所有暫時放置在娃娃機台上方之右列商品無人看管，即徒手竊取得手後離去 娃娃公仔3隻 1.被害人張仕羿之指訴（偵二卷第85至87頁） 2.現場監視器錄影畫面翻拍照片（偵二卷第47至48頁） 徐仕豪犯竊盜罪，累犯，處有期徒刑參月，如易科罰金，以新臺幣壹仟元折算壹日。未扣案之犯罪所得娃娃公仔參隻沒收，於全部或一部不能沒收或不宜執行沒收時，追徵其價額。 2 111年2月5日4時40分許 （同上） 見被害人張仕羿所有暫時放置在娃娃機台上方之右列商品無人看管，即徒手竊取得手後離去 復古遊戲機台1台 1.被害人張仕羿之指訴（偵二卷第93至95頁） 2.現場監視器錄影畫面翻拍照片(偵二卷第49至50頁、第96頁） 徐仕豪犯竊盜罪，累犯，處有期徒刑參月，如易科罰金，以新臺幣壹仟元折算壹日。未扣案之犯罪所得復古遊戲機台壹台沒收，於全部或一部不能沒收或不宜執行沒收時，追徵其價額。 3 111年2月9日2時5分許 （同上） 見被害人張仕羿所有暫時放置在娃娃機台上方之右列商品無人看管，即徒手竊取得手後離去 娃娃公仔3隻 1.被害人張仕羿之指訴（偵二卷第85至87頁） 2.現場監視器錄影畫面翻拍照片（他卷第51頁；偵二卷第51頁） 徐仕豪犯竊盜罪，累犯，處有期徒刑參月，如易科罰金，以新臺幣壹仟元折算壹日。未扣案之犯罪所得娃娃公仔參隻沒收，於全部或一部不能沒收或不宜執行沒收時，追徵其價額。 4 111年2月9日2時3分許 位於臺北市萬華區武昌街2段52、54號2樓之夾娃娃機店 見告訴人朱亭翰所有暫時放置在娃娃機台上方之右列商品無人看管，即徒手竊取得手後離去 大娃娃3隻 1.告訴人朱亭翰之指訴（偵一卷第37至39頁） 2.現場監視器錄影畫面翻拍照片（偵一卷第33至34頁） 徐仕豪犯竊盜罪，累犯，處有期徒刑參月，如易科罰金，以新臺幣壹仟元折算壹日。未扣案之犯罪所得大娃娃參隻沒收，於全部或一部不能沒收或不宜執行沒收時，追徵其價額。 5 111年2月9日7時31分許 (同上) 見告訴人朱亭翰所有暫時放置在娃娃機台上方之右列商品無人看管，即徒手竊取得手後離去 海賊王公仔12盒 1.告訴人朱亭翰之指訴（偵一卷第49至51頁） 2.現場監視器錄影畫面翻拍照片（偵一卷第29至32頁） 徐仕豪犯竊盜罪，累犯，處有期徒刑參月，如易科罰金，以新臺幣壹仟元折算壹日。未扣案之犯罪所得海賊王公仔拾貳盒沒收，於全部或一部不能沒收或不宜執行沒收時，追徵其價額。 6 111年2月9日7時34分許 位於臺北市○○區○○街0段00巷0號之夾娃娃機店 見被害人張仕羿所有暫時放置在娃娃機台上方之右列商品無人看管，即徒手竊取得手後離去 娃娃公仔3隻 1.被害人張仕羿之指訴（偵二卷第85至87頁） 2.現場監視器錄影畫面翻拍照片（他卷第52頁；偵二卷第52至53頁） 徐仕豪犯竊盜罪，累犯，處有期徒刑參月，如易科罰金，以新臺幣壹仟元折算壹日。未扣案之犯罪所得娃娃公仔參隻沒收，於全部或一部不能沒收或不宜執行沒收時，追徵其價額。 7 111年2月28日1時50分許 位於臺北市○○區○○路0段00號之「錢櫃KTV（西門門（刪除）店）」6樓櫃台 見現場櫃台無人看管，即徒手竊取櫃台抽屜內右列現金得手後離去 現金新臺幣（下同）6,000元 1.告訴代理人吳長恩之指訴（他卷第21至23頁） 2.現場監視器錄影畫面翻拍照片（他卷第27頁、第53至55頁；偵二卷第54至56頁、第67至68頁） 徐仕豪犯竊盜罪，累犯，處有期徒刑參月，如易科罰金，以新臺幣壹仟元折算壹日。未扣案之犯罪所得新臺幣陸仟元沒收，於全部或一部不能沒收或不宜執行沒收時，追徵其價額。 8 111年3月6日2時55分許 位於臺北市○○區○○路0段00號之「錢櫃KTV（西門店）」8樓櫃台 見現場櫃台無人看管，即徒手竊取櫃台抽屜內右列現金得手後離去 2萬3,000元 1.告訴代理人吳長恩之指訴（他卷第29至31頁） 2.現場監視器錄影畫面翻拍照片（他卷第35至39頁、第55至57頁；偵二卷第56至58頁、第77至83頁） 徐仕豪犯竊盜罪，累犯，處有期徒刑肆月，如易科罰金，以新臺幣壹仟元折算壹日。未扣案之犯罪所得新臺幣貳萬參仟元沒收，於全部或一部不能沒收或不宜執行沒收時，追徵其價額。 
附件：卷宗代碼表
他卷 臺灣臺北地方檢察署111年度他字第2413號卷 偵一卷 臺灣臺北地方檢察署111年度偵字第8711號卷 偵二卷 臺灣臺北地方檢察署111年度偵字第8867號卷 聲羈卷 本院111年度聲羈字第75號卷 本院卷 本院111年度易字第316號卷